【裁判字號】    97,易,411
【裁判日期】    970606
【裁判案由】    竊盜
【裁判全文】
臺灣屏東地方法院刑事判決               97年度易字第411號
公  訴  人  臺灣屏東地方法院檢察署檢察官
被      告  甲○○
上列被告因竊盜案件，經檢察官提起公訴（97年度偵字第1090號
），被告於準備程序進行中就被訴事實為有罪之陳述，本院裁定
進行簡式審判程序，判決如下：
    主  文
甲○○連續結夥三人以上攜帶兇器毀壞安全設備竊盜，處有期徒
刑壹年捌月，扣案之大型鐵剪壹支沒收。
    事  實
一、甲○○曾犯賭博、麻醉藥品管理條例及竊盜罪（不構成累犯
    ），並曾因施用毒品案件，經臺灣苗栗地方法院裁定令入勒
    戒處所觀察、勒戒。詎仍不知悔改，復意圖為自己不法之所
    有，基於概括之犯意：(一)於民國95年2 月25日（起訴書誤載
    為24日）凌晨0 時至1 時之間，與張鑫良（為另案確定判決
    效力所及，經檢察官為不起訴之處分，下述譚坤龍亦同）基
    於意圖為自己不法所有之犯意聯絡，駕駛甲○○承租之車牌
    號碼YY-9857 號小貨車，共同前往屏東縣林邊鄉林邊火車站
    林邊道班之倉庫旁，竊取臺灣鐵路管理局所有檜木橋枕，先
    竊取1 批載往國道3 號高速公路林邊交流道附近空地卸下，
    再前往竊取另1 批，接續2 次共竊取60支檜木橋枕（價值約
    新臺幣（下同）76,000元）得手。(二)又於95年2 月26日凌晨
    0 時至1 時之間，與其堂兄譚坤龍及張鑫良基於意圖為自己
    不法所有之犯意聯絡，結夥三人以上，駕駛上開小貨車，並
    攜帶客觀上足對人之生命、身體、安全構成威脅，具有危險
    性之兇器大型鐵剪1 支，前往屏東縣南州鄉南州火車站南州
    道班，以上開大型鐵剪毀壞鐵門上之掛鎖（安全設備）後，
    進至南州道班之倉庫旁，先竊取臺灣鐵路管理所有檜木橋枕
    27支及普通枕木62支，載往上開林邊交流道附近之空地卸下
    ，再前往竊取普通枕木37支，接續2 次共竊取檜木橋枕27支
    及普通枕木99支（價值約7 萬元）得手，旋於當日凌晨2 時
    15分許，甲○○3 人正欲倒車離開時，為南州道班班長陳啟
    峰及其同事傅永平發覺加以攔阻，其等乃棄車逃逸，並將上
    開其等所有供犯罪所用之大型鐵剪1 支遺留在現場。嗣經警
    查扣上開小貨車及大型鐵剪，而循線查獲。
二、案經內政部警政署鐵路警察局第三警務段報請臺灣屏東地方
    法院檢察署檢察官偵查起訴。
    理  由
一、本件被告甲○○所犯係死刑、無期徒刑或最輕本刑為3 年以
    上有期徒刑以外之罪，且非高等法院管轄第一審之案件，被
    告於準備程序進行中就被訴事實為有罪之陳述，經告知簡式
    審判程序之旨，並聽取公訴人及被告之意見後，本院認為適
    宜，依刑事訴訟法第273 條之1 第1 項規定，裁定本件進行
    簡式審判程序，合先敘明。
二、前揭事實，業據被告於警詢、檢察官偵查中及本院審理時坦
    承不諱，核與偵查中共同被告張鑫良、譚坤龍及證人即林邊
    道班班長涂光榮、南州道班班長陳啟峰、芳誠小貨車租賃有
    限公司負責人洪見湖於警詢中陳述之情節相符，並有贓物認
    領保管收據1 紙、贓證物代保管領據1 紙、車輛租用約定承
    諾切結1 紙、失竊方位圖2 紙及照片24幀附卷可稽，事證明
    確，被告犯行洵堪認定。
三、按行為後法律有變更者，適用行為時之法律。但行為後之法
    律有利於行為人者，適用最有利於行為人之法律。修正後刑
    法第2 條第1 項定有明文。茲因本件論罪科刑所適用之刑法
    於94年2 月2 日修正公布，95年7 月1 日施行，被告行為後
    刑法法律有變更，爰比較新舊法如下：
(一)、共同正犯部分：按修正前刑法第28條規定：「二人以上共同
    實施犯罪之行為者，皆為正犯。」修正後改為：「二人以上
    共同實行犯罪之行為者，皆為正犯。」將原來共同正犯之共
    同「實施」改為共同「實行」，剔除完全未參與犯罪相關行
    為之實行之「陰謀共同正犯」及「預備共同正犯」，屬於行
    為可罰性要件之變更。惟本件被告已參與犯罪相關行為之實
    行，無論依新法或舊法，均成立共同正犯，適用新法對其並
    無較為有利之情形。
(二)、連續犯部分：被告行為後，刑法第56條連續犯之規定業已刪
    除，被告先後2 次犯行，依修正前之規定，僅應論以一罪（
    但得加重其刑至2 分之1） ，依新法則應論以2 罪，併合處
    罰，此雖非犯罪構成要件之變更，但已影響刑罰之法律效果
    ，而屬法律有變更，比較新舊法，以適用修正前之規定較有
    利於被告。
(三)、綜上比較結果，本件被告行為後變更之刑法法律對其並無較
    為有利之情形，則本件自應適用被告行為時刑法之規定。
四、核被告所為，如事實一之(一)所示部分，係犯刑法第320 條第
    1 項之普通竊盜罪；如事實一之(二)所示部分，係犯刑法第32
    1 條第1 項第2 款、第3 款、第4 款之結夥三人以上攜帶兇
    器毀壞安全設備竊盜罪，此部分公訴人認被告係犯刑法第32
    1 條第1 項第4 款之結夥三人以上竊盜罪，容有未洽。如事
    實一之(一)所示被告先後2 次竊取檜木橋枕之犯行，乃於密切
    接近之時、地實施，侵害同一之法益，以視為數個舉動之接
    續進行，合為包括之一行為予以評價，較為合理，應認係接
    續犯；如事實一之(二)所示被告先後2 次竊取檜木橋枕及普通
    枕木之犯行，亦然。如事實一之(一)所示部分，被告與張鑫良
    有犯意聯絡及行為分擔，如事實一之(二)所示部分，被告與譚
    坤龍、張鑫良有犯意聯絡及行為分擔，均為共同正犯。被告
    先後2 次犯行（如事實一之(一)及一之(二)所示部分各1 次），
    時間緊接，犯罪之基本構成要件相同，顯係基於概括之犯意
    反覆為之，應依連續犯之規定論以結夥三人以上攜帶兇器毀
    壞安全設備竊盜一罪，並加重其刑。爰審酌被告曾犯賭博、
    麻醉藥品管理條例及竊盜等罪，並曾因施用毒品案件，經裁
    定令入勒戒處所觀察、勒戒，素行欠佳，有臺灣高等法院被
    告前案紀錄表在卷可憑，及其所竊取之財物價值不菲，且承
    租小貨車大肆進入道班內行竊，目無法紀，犯罪情節嚴重，
    暨其於犯罪後坦承犯行，態度尚稱良好等一切情狀，量處如
    主文所示之刑，以示懲儆。扣案之大型鐵剪1 支，為被告與
    譚坤龍、張鑫良所有供犯罪所用之物，業據其供明在卷，依
    刑法第38條第1 項第2 款規定，併予宣告 沒收。
據上論斷，應依刑事訴訟法第273 條之1 第1 項、第299 條第1
項前段，刑法第2 條第1 項前段、第321 條第1 項第2 款、第3
款、第4 款、第38條第1 項第2 款、修正前刑法第28條、第56條
，判決如主文。
本案經檢察官陳俊宏到庭執行職務。
中    華    民    國    97    年    6     月    6     日
                  刑事第三庭    法  官  春生
以上正本證明與原本無異。
如不服本判決應於收受本判決送達後10日內向本院提出上訴書狀
，其未敘述上訴理由者，並得於提起上訴後10日內向本院補提理
由書狀（均須按他造當事人之人數附繕本）「切勿逕送上級法院
」。
中    華    民    國    97    年    6     月    6     日
                                書記官  唐淑嫻
附錄本判決論罪科刑法條：
刑法第320條第1項：
意圖為自己或第三人不法之所有，而竊取他人之動產者，為竊盜
罪，處 5 年以下有期徒刑、拘役或 5 百元以下罰金。
刑法第321條第1項：
犯竊盜罪而有左列情形之一者，處6 月以上5 年以下有期徒刑：
一、於夜間侵入住宅或有人居住之建築物、船艦或隱匿其內而犯
    之者。
二、毀越門扇、牆垣或其他安全設備而犯之者。
三、攜帶兇器而犯之者。
四、結夥三人以上而犯之者。
五、乘火災、水災或其他災害之際而犯之者。
六、在車站或埠頭而犯之者。


司法院資訊處製作；財團法人民間司法改革基金會備份。
